臺灣嘉義地方法院刑事判決　　　　　　　　　　　　　　九十年度訴字第六八四號
　　公　訴　人　臺灣嘉義地方法院檢察署檢察官
　　被　　　告　甲○○
　　指定辯護人　本院公設辯護人　丙○○
右列被告因殺人未遂等案件，經檢察官提起公訴（九十年度偵字第六二四四號），本
院判決如左：
    主  文
甲○○竊盜，累犯，處有期徒刑肆月，扣案鑰匙壹支沒收；又殺人未遂，累犯，處有
期徒刑伍年陸月，扣案保特瓶（殘留有汽油）貳個、打火機壹支均沒收。主刑部分，
應執行有期徒刑伍年捌月。
    事  實
一、甲○○前因公共危險等案件，經臺灣臺中地方法院以八十六年度訴字第二五五五
    號判決應執行有期徒刑十月確定，並於民國八十七年七月三日執行完畢。詎不知
    悔悟，意圖為自己不法所有，於九十年八月二十六日晚上十二時許，在雲林縣斗
    六市○○里○○街臺西客運站旁，持其日前在臺西客運旁拾獲棄置於地之機車鑰
    匙一支，竊取林春桂所有，由林家帆使用之車牌號碼ＴＭＭ─一一一號輕型機車
    後，留供己用。繼因不滿追求乙○○遭拒，由愛生恨，竟基於殺人之犯意，先於
    同年十月四日上午十一時三十分許，騎乘該竊得之機車，持其所有之礦泉水保特
    空瓶二個、洗碗精空瓶一個，至嘉義縣布袋鎮全國加油站加滿九五無鉛汽油，再
    於同日十一時四十分許，騎至布袋鎮新民里新塭國小禮堂旁，與乙○○相約會面
    ，嗣乙○○依約返還甲○○所有之行動電話，欲行離去之際，甲○○即自後追上
    乙○○，並以右手自後勒頸，拖行至禮堂旁之圍牆邊，再取出裝有汽油之保特瓶
    二個，依序澆灌於其行李、身體及乙○○之頭上，並口出：「要死大家一起死」
    等語，後即持其所有之打火機二度打開上蓋，欲行點火引燃附著於乙○○身體之
    汽油，遭乙○○撥打及抗拒，甲○○繼而出手毆打乙○○，造成乙○○受有右外
    耳上方部位瘀血約一公分乘以零點五公分之傷害（此部分未經告訴）。未久，警
    方據報趕抵現場，逮捕甲○○，並查獲其所竊之贓車及裝有汽油之保特瓶二個、
    打火機一支等物，乙○○始倖免於難。
二、案經嘉義縣警察局布袋分局報告臺灣嘉義地方法院檢察署檢察官偵查起訴。
    理  由
一、訊據被告對於上開竊取機車及購買汽油潑灑被害人乙○○並以打火機準備點火之
    事實均坦承不諱，惟否認有殺人之犯意，辯稱係要點火自焚，被害人來阻止才會
    潑到她身上云云。經查：
（一）被告以拾獲遭棄置於地之鑰匙一支，竊取被害人林家帆使用之車牌號碼ＴＭＭ
      ─一一一號輕型機車，並留供己用之事實，除被告自白外，並經被害人林家帆
      於警詢中指述綦詳，復有扣案之鑰匙一支、贓物認領保管單可佐，被告此部分
      犯行堪以認定。
（二）再者，被告約被害人乙○○見面返還手機，並於被害人欲離開之際，強拖被害
      人至圍牆邊，以預備之汽油，潑灑在自己身上後，即將所剩汽油均潑灑在被害
      人身上，拿出打火機，打開打火機上蓋，並說「要死大家一起死」等情，業據
      被告於偵查中自承：「（問：你是不是因很愛她，而他不理你，所以要點火跟
      她同歸於盡？）是」、「（問：你對乙○○澆汽油，是否自她的後面勒住她的
      脖子？）是，我站在她的側後方」、「我忘記打開（打火機蓋）幾次，但是乙
      ○○的確有一次將我的打火機蓋子蓋上」「（問：有說要死大家一起死）有，
      我是因為太愛她了才這樣說，但我忘了說幾次」等語在卷可查；另被害人乙○
      ○於偵查中亦證稱：「他有打開打火機的蓋子要點火，被我將蓋子蓋回去，第
      二次他又打開蓋子，我掙扎著將他的打火機推開，接著他就打我、、」、「他
      人在我的後面用右手勒住我的脖子，左手拿打火機在我的前面要點火，我一手
      掙扎，一手推開他的左手及打火機」等語；於本院調查時亦證述：「被告當時
      說他要拿手機，我就拿給他。我當時有看到地上有兩瓶汽油瓶。他有叫我可以
      走，我要走了，他又叫我不要走，他說他晚上要到我家，我就告訴他，我手機
      已經還給他，我與他沒有任何關係，叫他不要再來找我。我轉頭就走，他就一
      直追我，他拿起汽油瓶，第一瓶先淋他自己，第二瓶也是先淋他自己，後來有
      剩下，他就又淋我，並說要死大家一起死。」等語，有上開筆錄在卷可參，核
      與被告前開自白大致相符，並有扣案之保特瓶二個、打火機一支、乙○○被潑
      灑汽油之衣服一件可資佐證，而扣案證物經檢察官勘驗結果：「其中二瓶礦泉
      水空瓶，內尚有殘餘汽油，大吉純水容量為六百毫升，悅氏礦泉水空瓶為五百
      五十毫升，妙幫手洗碗精空瓶上貼有六點五斤裝左右，打火機為附有上蓋之打
      火機，白色夾克有濃厚的汽油味。」，此有勘驗筆錄在卷可查，並經本院審理
      時向被告提示無疑。另被告壓制被害人後，並出手毆打被害人，造成被害人受
      有右外耳上方部位瘀血約一公分乘以零點五公分之傷害一節，亦有被害人之指
      述及診斷證明書一紙在卷可查，衡情被害人身上經潑灑汽油，一經點火即足因
      火勢之延燒而致人死亡，此為一般人皆知之事實，被告壓制住被害人，並打開
      打火機上蓋準備點火，並口出「要死大家一起死」等語，足認被告案發當時確
      實以暴力強押住被害人，並以預備之汽油潑灑被告，欲求同死之殺人犯意明確
      ，雖被告點火之行為因被害人之撥打、抗拒及警方趕到阻止而未遂，惟其犯行
      既已達於著手實施之程度，自難以死亡結果未發生，解免被告殺人之犯行，而
      另以恐嚇罪相繩。被告辯稱汽油係用來加機車汽油用，且為被害人上前阻止始
      不小心潑灑到被害人云云，惟被告強押被害人至圍牆邊時，被害人已見地上有
      裝汽油之保特瓶二個一節，業據被害人指述在卷可按，足認被告購買之汽油量
      ，除為加機車汽油用之外，顯為預備犯罪所準備無疑。又被害人經潑灑汽油時
      已遭被告壓制並遭毆打等情，已如前述，被告所辯被害人上前阻止等情與事實
      不符，顯係矯飾避就之詞，不足採信。又被害人陳稱被告僅做做樣子，沒有真
      的要點火的意思云云，與其先前陳述不符，應係故念舊情，事後迴護被告之詞
      ，亦不足採信。本件事證明確，被告此部分犯行亦堪認定，應予依法論科。
二、核被告所為，係犯刑法第三百二十條第一項之竊盜罪、第二百七十一條第二項、
    第一項之殺人未遂罪。又被告所犯竊盜罪及殺人未遂罪二罪間，犯意各別，行為
    互殊，應分論併罰。查被告曾因公共危險等案件，經臺灣臺中地方法院以八十六
    年度訴字第二五五五號判決應執行有期徒刑十月確定，於八十七年七月三日執行
    完畢，此有臺灣高等法院被告全國前案紀錄表及臺灣嘉義地方法院檢察署刑案資
    料查註紀錄表在卷可按，其受有期徒刑之執行完畢，五年內再犯本件有期徒刑以
    上之竊盜罪、殺人未遂罪，為累犯，應依刑法第四十七條規定加重其刑。又被告
    已著手於殺人犯罪行為之實施，因被害人乙○○撥打、抗拒及警方趕到即時阻止
    ，而未致生被害人死亡之結果，為未遂犯，依刑法第二十六條前段之規定減輕其
    刑。爰審酌被告不思循正當方法賺取財物，因圖一己之便，竊取他人之物，顯見
    對他人財產法益之輕視，又不思理性處理感情問題，竟求同死威脅被害人，手段
    激烈，造成被害人身心創傷，惟被告犯後態度尚稱良好，有悔悟之意等一切情狀
    ，就其所犯上開二罪，分別量處如主文所示之刑，並就主刑部分定其應執行刑，
    以示懲儆。再者，扣案之鑰匙一支為被告拾獲之無主物，其並以所有之意思占有
    ，供作竊取機車之用；保特瓶二個（內殘留有汽油，已如勘驗筆錄所示）及打火
    機一支均為被告所有供犯罪所用之物，經其供承明確，均依法宣告沒收。另扣案
    之裝有汽油洗碗精瓶一個（扣押清單誤載為沙拉油桶，經勘驗後更正），雖為被
    告所有，惟被告供稱係供加油之用；被害人亦於本院審理中陳稱被告未使用該瓶
    汽油，是尚乏證據足證係供犯罪所用之物；扣案之衣服一件為被害人乙○○所有
    ，非被告所有之物，均不宣告沒收，併此敘明。
據上論斷，應依刑事訴訟法第二百九十九條第一項前段，刑法第二百七十一條第二項
、第一項、第三百二十條第一項、第四十七條、第二十六條前段、第五十一條第五款
、第三十八條第一項第二款，罰金罰鍰提高標準條例第一條前段，判決如主文。
本案經檢察官陳昭廷到庭執行職務
中      華      民      國    九十一    年      三      月  五      日
                                      臺灣嘉義地方法院刑事第三庭
                                          審判長法官  沈  福  財
                                                法官  張  育  彰
                                                法官  陳  端  宜
右正本證明與原本無異。
如不服本判決，應於判決送達後十日內，向本院提出上訴狀。
中      華      民      國    九十一    年      三      月      五      日
                                              書記官  尹  玉  琪
附錄論罪科刑法條：
刑法第二百七十一條
殺人者，處死刑、無期徒刑或十年以上有期徒刑。
前項之未遂犯罰之。
刑法第三百二十條
意圖為自己或第三人不法之所有，而竊取他人之動產者，為竊盜罪，處五年以下有期
徒刑、拘役或五百元以下罰金。
